# 用于出租的房子的房产税可以计入营业税金及附加吗

提问人：dxxd_ren 时间：2013-03-18 13:12:05
用于出租的房子的房产税可以计入营业税金及附加吗

回答人：chenyiwei
如果在会计上将该房屋建筑物作为投资性房地产，且明确其用于长期出租的意图，则其房产税（尤其是从租计征的房产税）应计入营业税金及附加。